臺灣士林地方法院民事裁定
110年度消債更字第72號
債  務  人  戴志偉  
上列當事人聲請更生事件，本院裁定如下：
    主  文
債務人戴志偉自中華民國一百一十年十二月二十日十七時起開始
更生程序。
命司法事務官進行本件更生程序。
    理  由
一、按債務人對於金融機構負債務者，在聲請更生或清算前，應
    向最大債權金融機構請求協商債務清償方案，或向其住、居
    所地之法院或鄉、鎮、市、區調解委員會聲請債務清理之調
    解，消費者債務清理條例第151 條第1 項定有明文。次按，
    債務人不能清償債務或有不能清償之虞，且無擔保或無優先
    權之本金及利息債務總額未逾新臺幣（下同）1,200 萬元者
    ，於法院裁定開始清算程序或宣告破產前，得向法院聲請更
    生，觀諸同條例第3 條、第42條第1 項規定自明。又法院開
    始更生程序之裁定，應載明其年、月、日、時，並即時發生
    效力。法院開始更生或清算程序後，得命司法事務官進行更
    生或清算程序，必要時得選任律師、會計師或其他適當之自
    然人或法人一人為監督人或管理人，復為同條例第45條第1
    項、第16條所明定。
二、聲請意旨略以：伊有不能清償債務之虞，前已向法院聲請債
    務清理之調解，惟調解不成立。又伊無擔保或無優先權之本
    金及利息債務總額未逾1,200萬元，復未經法院裁定開始清
    算程序或宣告破產，爰聲請更生等語。
三、經查，債務人所主張之上開事實，有債務人現戶全戶戶籍謄
    本（見本院卷第44頁）、財團法人金融聯合徵信中心當事人
    綜合信用報告之債務清理條例前置協商專用債權人清冊（見
    本院110年度司消債調字第1號卷，下稱調解卷，第15頁至第
    16頁）、107至109年度綜合所得稅各類所得資料清單（見調
    解卷第16頁反面至第17頁，本院卷第280頁、第424頁至第42
    6頁）、機車車籍查詢（見本院卷第234頁、第240頁、第243
    頁）、金融機構及郵局之存摺資料（見本院卷第58頁至第12
    4頁）、中華民國人壽保險商業同業公會投保查詢資料（見
    本院卷第176頁）、優步福爾摩沙股份有限公司110年8月11
    日福字第110081001號函及附件（見本院卷第256頁至第258
    頁）、UBER計程費用資料（見本院卷第282頁至第292頁）、
    債務人最新勞工保險被保險人投保資料表（見本院卷第152
    頁）、房屋租賃契約書（見本院卷第428頁至第432頁）、車
    輛租賃契約書及新北市計程車客運業自備車輛參與經營契約
    書（見本院卷第436頁至第440頁）等為證，核閱屬實。是債
    務人目前擔任計程車駕駛，每月收入約新臺幣（下同）4萬7
    23元（計算式：〔2,406＋17,102＋15,318＋8,775＋9,366＋5,402
    〕÷43×30=40,723，元以下四捨五入）（見本院卷第282頁至
    第292頁），名下尚有分別於民國100年、103年、106年出廠
    之車號000-0000號、695-MZW號、960-HUC號機車3台（見本
    院卷第234頁、第240頁、第243頁）。惟債務人負擔之債務
    依債權人清冊所載至少157萬869元（見調解卷第4頁至第5頁
    、第14頁），以債務人自陳每月可清償6,510元（見本院卷
    第40頁）計算，至少需約20年（計算式：1,570,869÷6,510÷
    12≒20）始能清償完畢，應認其已不能清償債務。此外，債
    務人無擔保或無優先權之債務總額未逾1,200萬元，且無同
    條例第6條第3項、第8條或第46條各款所定駁回更生聲請之
    事由存在，則債務人聲請更生，應屬有據。揆諸首開說明，
    應予開始更生程序，並命司法事務官進行本件更生程序。
四、爰裁定如主文。
中    華    民    國   110    年    12    月    20    日
                  民事第三庭  法  官  劉育琳 
以上正本係照原本作成。
本件裁定不得抗告。
中　　華　　民　　國　　110 　年　　12　　月　　20　　日
                              書記官  邱勃英